                 臺灣高等法院民事判決
上  訴  人  劉秝酲
被  上訴人  鍾文樞
上列當事人間支付命令事件，上訴人對於中華民國100年4月29日
臺灣桃園地方法院100年度再字第4號第一審判決提起上訴，本院
判決如下：
    主  文
上訴駁回。
第二審訴訟費用由上訴人負擔。
    事實及理由
一、按支付命令須經合法送達債務人收受後，債務人未於20日之
    不變期間內向發支付命令之法院提出異議者，其支付命令始
    與確定判決有同一之效力，並發生實質上之確定力及執行力
    。此觀之民事訴訟法第521條自明。該20日之不變期間，應
    自支付命令送達後起算，如未經合法送達，則20日之不變期
    間無從起算，支付命令不能確定。倘支付命令未經合法送達
    ，法院誤認未確定之裁判為確定，依聲請付與確定證明書者
    ，不生該裁判已確定之效力。又支付命令於核發後3個月內
    不能送達於債務人者，依民事訴訟法第515條第1項規定，其
    命令失其效力，自不生聲明異議或聲請再審之問題。次按第
    二審法院依民事訴訟法第463條準用同法第249條第2項之規
    定，對於當事人之上訴在法律上顯無理由者，得不經言詞辯
    論，逕以判決駁回其上訴 (最高法院91年台簡上字第29號判
    決、42年台上字第526號判例意旨參照）。
二、上訴人主張：被上訴人於民國99年間向原法院聲請核發99年
    度司促字第21672號支付命令（下稱系爭支付命令），雖向
    上訴人位於桃園縣八德市○○路114巷17號之戶籍地送達，
    惟上訴人實際上未居住在戶籍地，而將該屋於99年1月1日出
    租他人，故上訴人未收受系爭支付命令，亦不知有系爭支付
    命令之存在，無法提出異議。詎系爭支付命令竟於99年9月2
    0日確定，顯非合法，爰依民事訴訟法第496條第1項規定，
    提起本件再審之訴等語，請求廢棄系爭支付命令。原審判決
    駁回上訴人再審之訴，上訴人聲明不服提起上訴。上訴聲明
    ：原判決廢棄。原支付命令廢棄，被上訴人之訴駁回。
三、查，本件上訴人主張系爭支付命令未合法送達上訴人，系爭
    支付命令有民事訴訟法第496條第1項之再審事由等語。惟上
    訴人所指系爭支付命令是否送達上訴人，揆諸前揭說明，僅
    係系爭支付命令是否確定？或系爭支付命令未能於3個月內
    送達上訴人，而已失效之問題，核非系爭支付命令有民事訴
    訟法第496條第1項各款所定之再審事由。揆諸上開說明，上
    訴人以系爭支付命令未經合法送達，據以提起本件再審之訴
    ，顯無理由。原審據以駁回再審之訴，理由雖有部分不同，
    惟結論並無二致，揆諸前揭說明，爰不經言詞辯論，逕以判
    決駁回上訴。
四、據上論結，本件上訴顯無理由，依民事訴訟法第449條第1項
    、第2項、第505條、第463條、第249條第2項、第78條，判
    決如主文。
中    華   民     國   100    年    7    月     4     日
                       民事第八庭
                           審判長法  官  許正順
                                 法  官  連正義
                                 法  官  蘇芹英
正本係照原本作成。
不得上訴。
中    華    民    國   100    年    7     月    4     日
                                 書記官  陳建邦